臺灣臺東地方法院刑事判決
110年度易字第109號
公  訴  人  臺灣臺東地方檢察署檢察官
被      告  陳建成




上列被告因竊盜等案件，經檢察官提起公訴（110年度偵字第180
 號），被告於準備程序中就被訴事實為有罪之陳述，經告以簡
式審判程序之旨，聽取當事人之意見後，本院裁定改行簡式審判
程序審理，並判決如下：
    主  文
陳建成犯攜帶兇器毀越門窗侵入住宅竊盜罪，累犯，處有期徒刑
拾月，未扣案之犯罪所得集郵年冊參拾本均沒收之，於全部或一
部不能沒收或不宜執行沒收時，追徵其價額。
陳建成犯攜帶兇器毀越門窗竊盜罪，累犯，處有期徒刑玖月，未
扣案之犯罪所得現金新臺幣肆佰元、香菸拾包、舒跑飲料壹瓶、
蠻牛飲料貳罐，洋酒陸瓶均沒收之，於全部或一部不能沒收或不
宜執行沒收時，追徵其價額。
應執行有期徒刑壹年。
    事實及理由
一、本件犯罪事實及證據，除犯罪事實欄一（二）第5列「洋酒5
    、6瓶」應更正為「洋酒6瓶」及證據部分增加被告陳建成於
    本院行準備及審判程序中之自白及陳述者外，其餘均引用如
    附件檢察官起訴書之記載。
二、論罪科刑
(一)按刑法第321條第1項第3款之攜帶兇器竊盜罪，係以行為人
    攜帶兇器竊盜為其加重條件，此所謂兇器，其種類並無限制
    ，凡客觀上足對人之生命、身體、安全構成威脅，具有危險
    性之兇器均屬之，且祇須行竊時攜帶此種具有危險性之兇器
    為已足，並不以攜帶之初有行兇之意圖為必要，最高法院著
    有79年台上字第5253號判例意旨可參。查螺絲起子質地堅硬
    ，以之作為器械，客觀上已足以危害他人生命、身體之安全
    ，是揆諸前揭說明，係屬兇器無訛。另按刑法第321條第1項
    第2款於108年5月29日經總統公布修正施行，並自同年月31
    日生效，原條文之「門扇」修正為「門窗」。於修正前實務
    向來認為「門扇」專指門戶，即分隔住宅或建築物內外之間
    的出入口大門，至「其他安全設備」乃指門扇、牆垣以外，
    依通常觀念用以防盜之一切設備，如電網、門鎖及窗戶等。
    而從該次修正理由明白表示「『門扇』修正為『門窗』……，以符
    實務用語」等語，可知立法者認為過往將窗戶認定為「其他
    安全設備」，而非「門扇」之實務見解容易造成誤會，為使
    法條用語符合實際狀況，遂予修法，是新法修正後，窗戶即
    應屬該條文所規範的「門窗」而非「其他安全設備」。又刑
    法第321條第1項第1款所謂「住宅」，係指人類日常居住之
    場所，而一般住宅之前後庭院係與住宅相附連，為該住宅居
    住人生活起居場所之一部分，就日常居住安全之整體觀之，
    與該住宅有密切不可分之關係，亦應認係住宅之一部分（最
    高法院76年台上字第2972號判例、80年度台上字第64號判決
    理由參照）。經查就起訴書犯罪事實欄一（一）所載，侵入
    告訴人郭宇平家中行竊，當構成刑法第321條第1項第1款之
    加重要件；就起訴書犯罪事實欄一（一）、（二）所載，分
    別為破壞玻璃窗戶及毀越門窗，當均屬構成刑法第321條第1
    項第2款之加重要件；就起訴書犯罪事實欄一（一）、（二
    ）所載，分別攜帶螺絲起子之部分，顯均係該當刑法第321
    條第1項第3款之加重要件。
(二)核被告就起訴書犯罪事實欄一（一）所載所為，係犯刑法第
    321條第1項第1款、第2款、第3款之攜帶兇器毀越門窗侵入
    住宅竊盜罪；就起訴書犯罪事實欄一（二）所載所為，係犯
    刑法第321條第1項第2款、第3款之攜帶兇器毀越門窗竊盜罪
    。其就起訴書犯罪事實欄一（一）毀損他人玻璃窗戶之行為
    ，已結合於所犯加重竊盜罪責中，應包括於竊盜行為內，不
    另成立毀損器物罪，又其就起訴書犯罪事實欄一（一）侵入
    住宅之行為，業結合於所犯加重竊盜之罪責中，應包括於竊
    盜行為內，亦不另成立侵入他人住宅罪，再刑法第321條第1
    項所列各款為竊盜之加重條件，如犯竊盜罪兼具數款加重情
    形時，因竊盜行為祇有一個，仍祇成立一罪，不能認為法律
    競合或犯罪競合，但判決主文應將各種加重情形順序揭明，
    理由並應引用各款，俾相適應（最高法院69年台上字第3945
    號判例意旨可參）。至於公訴意旨就被告起訴書犯罪事實欄
    一（一）所載所為，另認構成刑法第354條毀損器物罪，容
    有誤會，然此部分業據到庭執行職務之檢察官當庭予以更正
    ，附此敘明。
(三)被告就起訴書所載犯罪事實欄一（一）、（二）所載之2罪
    間，犯意各別，行為互殊，均應予分論併罰。
(四)被告前於①民國105年間因違反毒品危害防制條例案件，經本
    院以106年度東簡字第113號判決判處有期徒刑3月確定；②於
    106年間因違反毒品危害防制條例案件，經本院以106年度東
    簡字第140號判決判處有期徒刑4月確定；③於106年間因加重
    竊盜案件，經本院以106年度易字第211號判決判處有期徒刑
    8月確定；④上揭①②③案件經本院以106年度聲字第578號裁定
    定應執行有期徒刑1年2月確定，於107年11月15日縮刑期滿
    執行完畢等情，有臺灣高等法院被告前案紀錄表1份附卷足
    考（本院卷第15至39頁）。其於有期徒刑執行完畢後，5年
    以內故意再犯本案有期徒刑以上之罪，均為累犯，並參酌司
    法院大法官釋字第775號解釋意旨，審酌前案執行完畢之情
    形，再犯本案侵害法益之種類等綜合判斷，依刑法第47條第
    1項之規定，均加重其刑。
(五)爰審酌被告未思以正當方式獲取財物，僅為一己私利，竟恣
    意竊取他人之物，侵害他人財產權並危害社會秩序，且迄今
    尚未能與告訴人及被害人梁瓊芳達成和解或調解，所為實有
    不該；惟考量其犯後尚能坦承犯行，態度尚可，兼衡酌其犯
    罪之動機、竊取所為手段、竊取物品之價值及檢察官、告訴
    人對於論罪科刑之意見（本院卷第63、74頁），暨被告本院
    審理時自陳智識程度為國中畢業、職業為捕魚、月收入不穩
    定、家中尚有父母須其扶養、家庭經濟狀況勉持（本院卷第
    74頁）等一切情狀，分別量處如主文所示之刑。並考量被告
    各次所犯之罪名、行為態樣；復就被告各次犯行所反應出之
    人格特性、期待可能性，及整體刑法目的、相關刑事政策與
    量刑權之法律拘束性原則等項予以綜合考量後，定其應執行
    之刑如主文。
(六)沒收，除有特別規定者外，於裁判時併宣告之。犯罪所得，
    屬於犯罪行為人者，沒收之。但有特別規定者，依其規定。
    前二項之沒收，於全部或一部不能沒收或不宜執行沒收時，
    追徵其價額。刑法第40條第1項、第38條之1第1項、第3項亦
    有明定。被告因竊盜而分別取得集郵年冊30本、現金新臺幣
    400元、香菸10包、舒跑飲料1瓶、蠻牛飲料2罐，洋酒6瓶，
    皆屬於被告之犯罪所得，業經被告供承明確（本院卷第63、
    73頁），應依刑法第38條之1第1項之規定，分別於被告所犯
    該次竊盜罪項下宣告沒收，且依同法第38條之1第3項規定，
    於全部或一部不能沒收或不宜執行沒收時，均追徵其價額。
據上論斷，應依刑事訴訟法第273條之1第1項、第299條第 1項前
段、第310條之2、第454條第2項，刑法第321條第1項第1款、第2
款、第3款、第47條第1項、第51條第5款、第38條之1第1項、第3
項，刑法施行法第1條之1第1項，判決處刑如主文。
本案經檢察官謝慧中提起公訴，檢察官莊琇棋到庭執行職務。
中　　華　　民　　國　　110 　年　　8 　　月　　31　　日
                  刑事第一庭  法  官  蔡政晏
以上正本證明與原本無異。
如不服本判決應於收受送達後20日內向本院提出上訴書狀，並應
敘述具體理由；其未敘述上訴理由者，應於上訴期間屆滿後20日
內向本院補提理由書（均須按他造當事人之人數附繕本）。「切
勿逕送上級法院」。告訴人或被害人對於本判決如有不服，請書
具不服之理由狀，請求檢察官上訴者，其上訴期間之計算係以檢
察官收受判決正本之日期為準。                  
                              書記官  陳憶萱
中　　華　　民　　國　　110 　年　　8 　　月　　31　　日
附錄論罪科刑法條
刑法第321條
犯前條第一項、第二項之罪而有下列情形之一者，處六月以上五
年以下有期徒刑，得併科五十萬元以下罰金：
一、侵入住宅或有人居住之建築物、船艦或隱匿其內而犯之。
二、毀越門窗、牆垣或其他安全設備而犯之。
三、攜帶兇器而犯之。
四、結夥三人以上而犯之。
五、乘火災、水災或其他災害之際而犯之。
六、在車站、港埠、航空站或其他供水、陸、空公眾運輸之舟、
    車、航空機內而犯之。
前項之未遂犯罰之。